臺灣臺南地方法院民事判決
110年度訴字第832號
原      告  吳威德
被      告  瑞隆通運有限公司

法定代理人  林麗英
上列當事人間清償借款事件，本院民國110年8月24日言詞辯論終
結，判決如下：
     主      文
被告應給付原告新臺幣壹佰零壹萬陸仟肆佰叁拾貳元，及自民國
一百一十年五月十九日起至清償日止，按週年利率百分之二點一
計算之利息。
訴訟費用由被告負擔。
本判決第一項於原告以新臺幣叁拾萬玖仟元為被告供擔保後，得
假執行。但被告如以新臺幣壹佰零壹萬陸仟肆佰叁拾貳元為原告
預供擔保，得免為假執行。
     事實及理由
一、原告起訴主張：被告公司於民國108年8月7日與訴外人臺灣
    中小企業銀行（下稱臺企銀行）簽訂週轉金貸款契約，約定
    於108年8月21日起至109年8月21日被告得在新臺幣（下同）
    200萬元額度内循環或分批動用，每筆借款期限最長不得超
    過6個月，放款利率按週年利率2.1％計算，並由原告擔任連
    帶保證人，被告公司於前開借款期間内共借款100萬元（下
    稱系爭借款）。嗣於109年8月21日週轉金貸款契約到期後，
    被告公司復於108年8月31日與臺企銀行簽訂週轉金貸款契約
    ，約定於109年9月2日起至110年9月2日被告得在100萬元額
    度内循環或分批動用，每筆借款期限最長不得超過6個月，
    放款利率按週年利率2.1％計算，並由原告擔任借款之連帶保
    證人。詎被告公司屆期應於110年4月3日清償100萬元借款，
    卻遲未清償，經臺企銀行催告後亦不理睬，臺企銀行善化分
    行承辦人員乃聯絡原告，告知原告為系爭借款之連帶保證人
    應負連帶清償義務，原告始於110年5月18日代被告公司清償
    借款本金、利息及違約金共計1,002,848元，又因被告延遲
    繳納利息，原告亦分別於110年1月6日、同年2月8日及3月30
    日以現金1,784元、1,800元、10,000元存入被告之臺企銀行
    存款帳戶，代被告繳納借款利息。為此，爰依民法第749條
    之規定提起本件訴訟。並聲明：㈠如主文第1項所示。㈡願供
    擔保請求准予宣告假執行。
二、被告則以：本件借款人為被告公司，而被告公司之實際負責
    人為原告，系爭借款均係由原告主導運用。並聲明：原告之
    訴及假執行之聲請均駁回。
三、得心證之理由：
  ㈠原告主張之事實，業據其提出週轉金貸款契約、借據、催告
    通知函、代位清償證明書、放款利息收據、存款憑條等資料
    為證（見本院卷第19頁至第39頁），本院依上開調查證據之
    結果，堪信原告此部分主張為真實。
  ㈡按保證人向債權人為清償後，於其清償之限度內，承受債權
    人對於主債務人之債權，民法第749條本文定有明文。次按
    連帶保證之所謂連帶，係指保證人與主債務人負同一債務，
    對於債權人各負全部責任而言（最高法院45年台上字第1426
    號判例意旨參照）。又按保證人向債權人為清償或其他消滅
    債務之行為後，當然取代債權人之地位，得於清償之限度內
    ，行使原債權之權利（最高法院90年度台上字第2138號判決
    意旨參照）。又按連帶保證人雖與主債務人對債權人須依民
    法第272條負連帶責任，然仍不失為保證之性質，於其向債
    權人為清償後，保證人原有之代位權，並不因其為連帶保證
    人而喪失，仍有民法第749條規定之適用，故連帶保證人已
    代債務人清償債務時，於其清償之限度內，連帶保證人仍得
    承受債權人對主債務人之債權，對主債務人求償。經查，本
    件原告主張其為系爭借款之連帶保證人，且已代被告公司全
    數清償本金、利息及違約金共計1,016,432元之事實，既經
    本院認定屬實如前，則依上開說明，原告主張於清償範圍內
    得行使債權人即臺企銀行之權利，而請求主債務人即被告公
    司返還所代償之款項1,016,432元（計算式：1,002,848元＋1
    ,784元＋1,800元＋10,000元＝1,016,432元）及自清償系爭借
    款翌日即110年5月19日起至清償日止，按週年利率2.1％計算
    之利息，洵屬有據。
  ㈢至被告雖辯稱系爭借款均係由原告所主導運用云云，惟縱然
    被告所言為真，仍無礙被告公司向臺企銀行借款後，由原告
    清償系爭借款之判斷，是被告上開所辯，並無理由。　
四、綜上所述，原告依民法第749條之規定，請求被告給付原告1
    ,016,432元及自110年5月19日起至清償日止，按週年利率2.
    1％計算之利息，為有理由，應予准許。
五、末按訴訟費用，由敗訴之當事人負擔；法院為終局判決時，
    應依職權為訴訟費用之裁判，民事訴訟法第78條、第87條第
    1項分別定有明文。查本件訴訟費用即裁判費為11,098元（
    即第一審裁判費），應由敗訴之被告負擔，爰依職權確定如
    主文第2項所示。
六、原告陳明願供擔保請准宣告假執行，經核合於法律規定，爰
    酌定相當之擔保金額准許之，並依民事訴訟法第392條第2項
    規定，依職權宣告被告得預供擔保而免為假執行。
七、訴訟費用負擔之依據：民事訴訟法第78條。　　
中　　華　　民　　國　　110 　年　　8 　　月　　31　　日
                  民事第五庭    法  官　施志遠  
以上正本係照原本作成。
如對本判決上訴，須於判決送達後20日內向本院提出上訴狀。
如委任律師提起上訴者，應一併繳納上訴審裁判費。
中　　華　　民　　國　　110 　年　　8 　　月　　31　　日
                                書記官　李慈容